臺灣高等法院臺中分院刑事判決
110年度上易字第449號
上  訴  人  
即  被  告  曾繁榮



上列上訴人因恐嚇案件，不服臺灣南投地方法院109年度易緝字
第15號中華民國110年3月4日第一審判決（起訴案號：臺灣南投
地方檢察署104年度偵緝字第16號），提起上訴，本院判決如下
：
    主  文
上訴駁回。
    事  實
一、乙○○與甲○○曾為同居男女朋友，具有家庭暴力防治法第3條
    第2款之家庭成員關係。乙○○因不滿甲○○提出分手，竟基於
    恐嚇之犯意，於民國102年7月18日、同年7月29日(起訴書及
    原審均誤載為26日)、同年8月4日，接續以即時通訊軟體（L
    INE）傳送「我真是王八蛋，我真的是嘴賤，罵我的老婆，
    還恐嚇自己的老婆，現在再苦也活該」、「如果你真的對不
    起我，我一定會我的餘生，找到妳，拿妳最重要的人，事，
    物，逼你出來，到時加上我就是三條生命」、「找到你們，
    就是我們人生的終點」、「九月份○○國小開學，我會去找妳
    兒子，要把事情鬧大，我什麼事都敢做」等語至甲○○手機，
    以此加害生命、身體之事恐嚇甲○○，使之心生畏懼，致生危
    害於安全。
二、案經甲○○訴由南投縣政府警察局草屯分局報告臺灣南投地方
    檢察署檢察官偵查起訴。
    理  由
一、證據能力之說明：
   本判決下列所引用上訴人即被告乙○○(下稱被告)以外之人   
  於審判外之陳述，被告於原審言詞辯論時就各項證據均表示  
   同意作為證據（見原審卷第94至97頁），被告及檢察官迄於 
　 原審及檢察官於本院言詞辯論終結前均未聲明異議，本院審 
    酌上開證據資料作成時之情況，尚無違法不當或證明力明顯
     過低之瑕疵，亦認為以之作為證據應屬適當，依刑事訴訟
  法   第159條之5之規定，認前揭證據資料有證據能力。至本
  案以   下所引用之非供述證據，並無證據證明係實施刑事訴
  訟程序   之公務員違背法定程序所取得，且經本院於審理時
  合法踐行   調查程序，自應認均具有證據能力，得作為證據
  。
二、認定犯罪事實所憑之證據及理由：
   上開犯罪事實，業據被告於原審審理中自白不諱，核與證人
   即告訴人甲○○於偵訊中證述情節相符（見偵卷一第53至55頁
   ，偵緝卷一第53至55，偵緝卷二第54頁至第56頁），並有LIN
   E對話紀錄擷圖照片4張、家庭暴力事件通報表1份在卷可稽（
   見偵卷一第26至29頁，核退卷第6頁），足徵被告任意性自白
   與事實相符，堪予採信。綜上所述，本案事證明確，被告犯
   行堪以認定，應依法論科。
三、論罪：
㈠被告行為後，刑法第305條固於108年12月25日修正公布，並於
  同年月27日生效施行，惟此次修正之目的，係將原本必須援引
  刑法施行法第1條之1第2項而提高一定倍數後之罰金數額，直
  接明定於個別條文中，實質上並未變更此一犯罪類型之應刑罰
  性及其法律效果，核與單純之文字修正無異，尚無關於有利或
  不利於行為人之情形，自不生新舊法比較之問題，而應依一般
  法律適用原則，逕行適用裁判時法。
㈡核被告所為，係犯刑法第305條恐嚇危害安全罪。又按家庭暴力
  ，指家庭成員間實施身體、精神或經濟上之騷擾、控制、脅迫
  或其他不法侵害之行為；家庭暴力罪，則指家庭成員間故意實
  施家庭暴力行為而成立其他法律所規定之犯罪，家庭暴力防治
  法第2條第1款、第2款定有明文。本件被告與告訴人前為同居
  男女朋友關係，曾同居於被告位於臺中市○○區○○路00號3樓305
  室之租屋處乙節，有告訴人於警詢、偵訊中之證述可佐（見偵
  卷二第14頁，偵卷一第54頁），是被告與告訴人屬家庭暴力防
  治法第3條第2款所稱之家庭成員關係無訛。被告以上開訊息恫
  嚇訴人，致其心生畏怖，洵屬家庭成員間故意實施精神上不法
  侵害之行為，而為家庭暴力防治法第2條第2款所稱之家庭暴力
  罪，惟因家庭暴力防治法對於家庭暴力罪並無科處刑罰規定，
  自應依上揭刑法規定論處。
㈢按所謂接續犯之包括一罪，係指數行為於同時同地或密切接近
  之時地實施，侵害同一法益，各行為之獨立性極為薄弱，依一
  般社會健全概念，在時間差距上，難以強行分開，在刑法評價
  上，以視為數個舉動之接續施行，合為包括之一行為予以評價
  ，較為合理，則屬接續犯，而為包括之一罪。查被告傳送上開
  訊息之行為，係在密接時間內，本於同一目的之單一犯意接續
  進行，以實現同一犯罪構成要件，各行為之獨立性極為薄弱，
  依一般社會健全觀念，在時間差距上，難以強行分開，應屬接
  續犯。
四、累犯加重：　
㈣被告前因強盜案件，經臺灣高等法院高雄分院以95年度上訴字
  第231號判決判處有期徒刑7年6月，嗣經提起上訴後，經最高
  法院以95年度台上字第4315號判決駁回上訴而告確定；復因施
  用毒品案件，經臺灣高雄地方法院以94年度訴字第1744號判決
  判處有期徒刑8月、4月確定，嗣經減為有期徒刑4月、2月確定
  ，並與前開強盜案件經合併定應執行有期徒刑7年11月確定，
  於99年12月15日縮短刑期假釋出監，於101年11月13日假釋期
  滿未經撤銷視為執行完畢一情，有臺灣高等法院被告前案紀錄
  表1份在卷可參，被告於受徒刑執行完畢5年以內故意再犯本案
  有期徒刑以上之罪，為累犯。而本院依司法院釋字第775號解
  釋意旨衡酌本案，被告前開構成累犯之罪與本案犯罪均屬故意
  犯罪，顯見其具有特別惡性及對刑罰反應力薄弱，爰就其所犯
  本案犯行，依刑法第47條第1項規定加重其刑。
五、上訴駁回之理由：
　㈠原審經審理結果，認為被告所為前述犯行，事證明確，適用
　　刑法第305條、第47條第1項、第41條第1項前段，刑法施行
    法第1條之1第1項、第2項前段之規定，爰以行為人之責任為
    基礎，審酌被告素行不佳，其為成年人，不思以理性解決問
    題，僅因告訴人欲提出分手，即為本案恐嚇危害安全犯行，
    顯見其情緒管理及自我克制能力有所不足，所為並非可取；
    並斟酌被告犯後坦承犯行，並與告訴人達成調解、賠償告訴
    人，告訴人並撤回告訴，表示願意原諒被告乙節，有調解成
    立筆錄、聲明撤回刑事告訴狀可佐（見原審卷第123頁至第1
    28頁），及其自述高中肄業之智識程度、家庭經濟狀況為勉
    持，家中尚有弟弟及母親一同扶養被告之子女等生活情況，
    暨犯罪之目的、手段、及其所造成之危害等一切情狀，量處
    拘役35日，並諭知易科罰金之折算標準。核其認事用法均無
    違誤，量刑亦稱妥適，應予維持。
　㈡被告上訴略以：其已與告訴人達成和解，請求從輕量刑等語
    。惟原審判決就量刑部分已具體斟酌刑法第57條各款所列情
    形而為刑之量定，並未逾法定刑之範圍，亦與罪刑相當原則
    、比例原則無違，要無輕重失衡或偏執一端之情形，且上訴
    意旨所指之上情亦經審酌而為量刑，並無被告所稱量刑過重
    之情形。從而，被告之上訴，為無理由，應予駁回。
六、被告經合法傳喚，無正當理由而未到庭，爰不待其陳述逕行
    判決。
據上論斷，應依刑事訴訟法第371條、第368條，判決如主文。
本案經檢察官陳振義提起公訴，檢察官甲○○到庭執行職務。　
中　　華　　民　　國　　110 　年　　8 　　月　　11　　日
        　　刑事第二庭    審判長法　官  何　志　通
　　　　　　　　　　　　　　    法　官  許  月  馨
　　　　　　　　　　　　　　　  法　官  吳  進  發
以上正本證明與原本無異。                          
不得上訴。                                        
                                書記官  洪  宛  渝
　　　　　　　　　　　　　　　　 
中　　華　　民　　國　　110 　年　　8 　　月　　11　　日